臺灣桃園地方法院民事裁定　　　　　　　96年度聲字第1042號
聲　請　人　慶豐商業銀行股份有限公司
法定代理人　丙○○
代　理　人　乙○○
相　對　人　戊○○○
　　　　　　甲○○
　　　　　　丁○○
上列當事人間聲請返還提存物事件，本院裁定如下：
    主  文
臺灣新竹地方法院九十四年度存字第一○九七號提存事件，聲請
人所提存之提存物中華民國台北市政府建設公債八十六年度債票
（債券號碼：FJ000500、FJ000517、FJ000518) ，票面金額新臺
幣壹拾萬元券三張，合計新臺幣參拾萬元，就相對人丁○○部分
，准予返還。
聲請人其餘聲請駁回。
    理  由
一、按供擔保人證明受擔保利益人同意返還者，法院應依供擔保
    人之聲請，以裁定命返還其提存物；第104 條之規定，於其
    他依法令供訴訟上之擔保者準用之，民事訴訟法第104 條第
    1 項第2 款、第106 條定有明文。
二、聲請人聲請意旨略以：聲請人前遵鈞院94年度裁全字第5226
    號民事假扣押裁定，以臺灣新竹地方法院（下稱新竹地院）
    94年度存字第1097號提存中華民國台北市政府建設公債86年
    度債票（債券號碼：FJ000500、FJ000517、FJ000518) ，票
    面金額新台幣（下同）10萬元券3 張，合計30萬元在案，茲
    因聲請人就相對人戊○○○及甲○○部分已取得支付命令確
    定證明書；另相對人丁○○則同意返還上開提存物，爰依法
    聲請返還等語，並提出本院94年度裁全字第5226號民事裁定
    影本、新竹地院94年度存字第1097號提存書影本、本院94年
    度促字第31107 號支付命令暨其確定證明書影本、相對人同
    意書、印鑑證明各1 份為證。
三、經查：
  (一)就相對人丁○○部分：
    聲請人所主張其前遵本院上開假扣押裁定，以新竹地院94年
    度存字第1097號提存前述提存物在案之事實，業據本院依職
    權調閱前揭卷宗查核屬實。次查，前開假扣押事件受擔保利
    益人即相對人丁○○已同意聲請人取回新竹地院94年度存字
    第1097號提存物之事實，亦有聲請人所提出之相對人丁○○
    同意書及印鑑證明各1 份附卷可稽，足堪認定。又本院經函
    相對人丁○○對本件聲請事件於函到5 日內陳報意見，此函
    業於民國96年6 月25日送達，有送達證書1 紙在卷可按，而
    相對人丁○○迄今亦未向本院陳報意見，足認聲請人上開主
    張，堪信為真實。是揆諸首揭法律規定及書明，聲請人本件
    聲請就相對人丁○○部分，尚無不合，應予准許。
  (二)就相對人戊○○○、甲○○部分：
    按擔保提存之提存人於提存後，該假扣押、假處分所保全之
    請求，其本案訴訟已獲全部勝訴判決或依督促程序之支付命
    令確定者，得聲請該管法院提存所返還提存物，提存法第16
    條定有明文。查本件聲請人假扣押所保全之請求，就相對人
    戊○○○、甲○○之部分，已經聲請人依督促程序聲請本院
    核發94年度促字第31107 號支付命令確定在案，業經本院調
    閱前開支付命令事件卷宗核閱屬實，聲請人即得依首揭法文
    規定向新竹地院提存所聲請返還擔保提存物，無庸另行聲請
    本院裁定。本件聲請人就相對人戊○○○、甲○○部分之聲
    請為無理由，應予駁回。
四、爰裁定如主文。
中　　華　　民　　國　　96　　年　　9 　　月　　18　　日
                  民事第二庭    法　官　蔡寶樺
以上正本係照原本作成
如不服本裁定應於送達後10日內向本院提出抗告狀，並繳納抗告
費新臺幣1,000元。
中　　華　　民　　國　　96　　年　　9 　　月　　20　　日
                       　　　　 書記官　江世亨
